【裁判字號】    97,易,1244
【裁判日期】    970605
【裁判案由】    詐欺等
【裁判全文】
臺灣臺中地方法院刑事判決              97年度易字第1244號
公  訴  人  臺灣臺中地方法院檢察署檢察官
被      告  黃○○
選任辯護人  陳國華律師
            林志忠律師
被      告  Ｇ○○即謝正一）.
            丑○○
            地○○
            寅  ○
            Ｈ○○
            Ｃ○○
上列被告等因詐欺等案件，經檢察官提起公訴（96年度偵字第27
552 號、29119 號、29738 號、97年度偵字第1431號、3201號、
5706號），及移送併案審理（97年度偵字第7351號），本院判決
如下：
    主    文
黃○○犯如附表(二)所示之罪，各處如附表(二)所示之刑。有期徒刑
部分應執行有期徒刑參年捌月；另拘役參拾日部分，如易科罰金
，以新臺幣壹仟元折算壹日。
Ｇ○○犯如附表(三)所示之罪，各處如附表(三)所示之刑。應執行有
期徒刑肆月，如易科罰金，以新臺幣壹仟元折算壹日。
丑○○犯如附表(四)所示之罪，各處如附表(四)所示之刑。有期徒刑
部分應執行有期徒刑陸月，拘役部分應執行拘役玖拾日，如易科
罰金，均以新臺幣壹仟元折算壹日。
地○○犯如附表(五)所示之罪，各處如附表(五)所示之刑。應執行有
期徒刑陸月，如易科罰金，以新臺幣壹仟元折算壹日。
寅○犯如附表(六)所示之罪，處有期徒刑參月，如易科罰金，以新
臺幣壹仟元折算壹日。
Ｃ○○犯如附表(七)所示之罪，處拘役伍拾日，如易科罰金，以新
臺幣壹仟元折算壹日。
Ｈ○○犯如附表(八)所示之罪，處拘役參拾日，如易科罰金，以新
臺幣壹仟元折算壹日。
    犯罪事實
一、黃○○、Ｇ○○均明知金融機構之活期儲蓄存款帳戶應僅供
    個人使用，且任何人原得以無需負擔費用之方式，向金融機
    構申辦活期儲蓄存款帳戶，其申辦帳戶之數目在不同之金融
    機構間亦無限制，是於一般情形下，並無使用他人已開立帳
    戶之必要。而如有使用他人帳戶之需求者，除原即具有相當
    之信賴關係，或有其他正當理由外，此種使用他人帳戶之情
    形既顯有異於常情之處，不無經人利用作為詐欺取財等財產
    犯罪之被害人匯款帳戶之可能。詎其竟仍基於即若因此而生
    幫助他人為詐欺取財之犯罪結果，亦不違背其本意之不確定
    故意：
    (一)黃○○於民國96年4月初某日，在臺中市○○路○段及精誠
      路口之7-11便利商店，以1本3,000元之代價，將其所有之
      合作金庫商業銀行（下稱合作金庫）文心分行存款帳戶（
      帳號：0000000000000 號）存簿及金融卡（含密碼）等物
      出賣予Ｇ○○；同時以3000元之代價，將其所有萬泰商業
      銀行台中分行（帳號：000000000000000 號）之存摺、提
      款卡、印章及密碼等物，出租予Ｇ○○。Ｇ○○取得前開
      黃○○所有2 本帳戶後，再交給詐騙集團成員使用。嗣所
      屬詐騙集團之成員：在奇摩網路上張貼虛偽詐騙販售二
      手車之網頁，致子○○陷於錯誤，而於96年3 月底某日，
      在住處內打電話與對方取得聯絡，並於同年4 月16日，前
      往高雄市之合作金庫光華分行，臨櫃匯款訂金12萬5000元
      至黃○○之上開合作金庫文心分行存款帳戶內。於96年
      4月17日上午9時許，撥打電話給亥○○，佯稱帳戶遭冒用
      ，需將上開帳戶內之存款領出，使亥○○陷於錯誤，於同
      日匯款50萬元至黃○○上開萬泰銀行帳戶內（如附表(一)編
      號所述）。
    (二)馬舜偉（另經檢察官以97年度偵緝字第313 號提起公訴在
      案）於96年8 月上旬某日，在不詳地點，與Ｇ○○見面，
      Ｇ○○乃以3000元之代價，向馬舜偉收購其所有之臺灣中
      小企業銀行（下稱臺灣企銀）沙鹿分行存款帳戶（帳號：
      00000000000 號）存簿及金融卡（含密碼）等物。Ｇ○○
      取得前開馬舜偉所有之帳戶後，再交給詐騙集團成員使用
      。嗣所屬該詐騙集團之成員：施用詐術在奇摩拍賣網站
      上張貼虛偽詐騙販售數位相機之網頁，致巳○○陷於錯誤
      ，而於96年8月7日上午9 時許，在住處內，下標購買上開
      數位相機並得標，再依該真實姓名年籍不詳之人或其所屬
      詐欺集團成員之指示，於96年8月8日19時28分57秒許，至
      址設於彰化縣員林鎮○○路○段488號之員林郵局自動櫃員
      機，以ATM轉帳匯款之方式，匯款7,705元至馬舜偉之上開
      臺灣企銀沙鹿分行存款帳戶內。詐騙集團之成員又施用
      詐術，在奇摩拍賣網站上張貼虛偽詐騙販售無敵CD828 電
      腦字典之訊息，致丙○○於所就讀之臺北醫學大學校區內
      上網瀏覽時陷於錯誤，而於96年8月6日14時許標得上開物
      品，頃詐騙集團成員即以0000-000000電話（該門號話主
      曾與黃○○有密集通聯）聯絡丙○○，告知其轉帳情形並
      核對資料，於翌（7）日15時7分許，丙○○至臺北醫學大
      學校內之合作金庫ATM ，依指示匯款3,150 元至所指定之
      000-00000000000 帳戶內，詎事後未接獲得標商品，且詐
      騙集團不斷以電話誘騙丙○○繼續轉帳，始知受騙而報警
      。（如附表(一)編號所述）。
二、黃○○另自96年4 月間開始，受藏身於大陸地區真實姓名年
    籍不詳綽號「小黃」、「小鄭」等成年男子之指示，並基於
    幫助意圖為自己不法所有之犯意，負責在臺灣地區收購人頭
    帳戶、電話卡之任務，而丑○○及地○○均明知黃○○為詐
    欺集團收購帳戶，係為供詐欺集團進行詐騙之犯行，竟亦基
    於幫助意圖為自己不法所有之犯意，協助黃○○擔任收購人
    頭帳戶之工作。丑○○及地○○遂分別在位於臺中市○區○○路457 號住處、學士路「e-life」網咖店、向上路1段「8
    號網咖」或日興街3號網咖店等地上網，連上UTHome 聊天室
    網路，公然散布「缺錢找我唄」之訊息。再由黃○○與來電
    者聯繫，分別以每本新台幣（下同）3000元之代價，收購蔡
    仲彝、黃進孝、鄭嘉恒、陳小慧等如附表(一)編號至編號
    所示之金融帳戶之存摺、金融卡（含密碼）、印章等物。而
    黃○○則將金融帳戶之存摺及金融卡等資料托運空軍一號客
    運車，寄送到新竹予該詐欺團在台灣綽號「阿寶」之詐欺集
    團成員，待詐騙集團試用帳戶，確定帳戶堪用後，便以1 萬
    元至1萬5,000元之代價，向黃○○收購人頭帳戶之存簿及金
    融卡（含密碼）。嗣該詐欺集團成員取得黃○○交付之帳戶
    資料後，即基於共同意圖為自己不法之所有之犯意聯絡，使
    用如附表(一)編號至編號之詐術，詐騙如附表(一)編號至
    編號之被害人。其中編號之被害人Ｊ○○、Ｆ○○、辰
    ○○、卯○○、甲○○，將款項匯入蔡仲彝之帳戶；編號
    之被害人玄○○、癸○○、巳○○，將款項匯入黃進孝之帳
    戶；編號之被害人宙○○、金仕錦、Ｉ○○、天○○、未
    ○○，將款項匯入鄭嘉恒之帳戶；編號之被害人Ｄ○○、
    Ｅ○○、戌○○、庚○○，將款項匯入陳小慧之帳戶內。
三、黃○○、寅○均能預見將他人所申辦之電話門號交付予不詳
    身分之成年人使用，足供他人作為對外詐騙財物之工具，仍
    基於幫助他人詐欺取財之不確定故意，由寅○在網路上刊登
    販賣王八電話卡的訊息，向越南籍勞工等人收購如附表(一)編
    號所示之電話門號SIM 卡，復以每張2300元至2500元之代
    價，出賣予黃○○，再轉交予詐欺集團成員使用，容任他人
    作為詐騙財物之用。嗣該詐欺集團成員取得寅○、黃○○所
    交付之王八電話卡後，即利用作為詐騙之工具，並分別以附
    表(一)編號所示之方式，以上開王八電話卡聯絡被害人戊○○、酉○○、午○○、申○○等人，並詐騙如附(一)編號所
    示之金錢。
四、黃○○除前開為詐騙集團收購人頭帳戶及王八電話卡供行騙
    之外，復進一步為所屬詐欺集團吸收成為集團成員，並基於
    共同意圖為自己不法所有之犯意聯絡，在詐欺集團內擔任「
    車手」之工作，負責於被害人匯款至指定帳戶後，前往提領
    現款。自96年4月間至96年8月間，黃○○所屬詐欺集團便以
    如附表(一)編號至編號之方式，詐騙如附表(一)編號至編
    號所示之被害人，待被害人匯款至指定帳戶後，再由黃○○負責提領現款，交付予詐欺集團成員。
五、丑○○另基於收取重利之犯意，分別：
    (一)於96年9月16日，在地○○位於臺中市○區○○路1段12號
      16樓之19租屋處，乘地○○急迫用錢俾渡難關之際，貸以
      金錢，約定以10天為1期，每1萬元收取利息1000元（月利
      息為30%，年利息為360%），並貸款6萬元予地○○，而取
      得與原本顯不相當之重利，丑○○並要求地○○提供身分
      證正本，並簽立面額6 萬元之本票供以擔保（如附表(一)編
      號）。
    (二)另於96年11月4 日，在地○○上開租屋處，乘友人乙○○
      急迫用錢俾渡難關之際，貸以金錢，約定以10天為1 期，
      每1萬元收取利息1,000 元（月利息為30%，年利息為360%
      ），並貸款1 萬元予乙○○，而取得與原本顯不相當之重
      利，丑○○並要求乙○○提供健保卡正本，並簽立面額 1
      萬元之本票供以擔保（如附表(一)編號）。
六、丑○○因綽號「老爹」之宇○○積欠毒品錢未還，便夥同Ｃ
    ○○、Ｈ○○及黃○○等人，於96年5 月間某日23時許，至
    宇○○位於臺中市○○路與民族路口附近之租屋處，其等 4
    人基於共同恐嚇危害安全之犯意聯絡，齊將宇○○圍住，復
    由Ｃ○○向宇○○恫稱：「你老爹在市內沒人敢動你就對了
    喔？」等語，並持木棒毆打宇○○（傷害部分未具告訴），
    令宇○○心生畏懼，致生危害於安全（如附表(一)編號）。
七、案經南投縣政府警察局及臺中市警察局第一分局分別報告臺
    灣臺中地方法院檢察署檢察官偵查起訴及移送併案審理。
    理    由
壹、程序部分：
一、按被告以外之人（包括證人、鑑定人、告訴人、被害人及共
    同被告等）於審判外之陳述雖不符刑事訴訟法第159條之1至
    之4 等四條之規定，而經當事人於審判程序同意作為證據，
    法院審酌該言詞陳述或書面陳述作成時之情況，認為適當者
    ，亦得為證據；當事人、代理人或辯護人於法院調查證據時
    ，知有刑事訴訟法第159條第1項不得為證據之情形，而未於
    言詞辯論終結前聲明異議者，視為有前項之同意，同 法 第
    159條之5定有明文。立法意旨在於傳聞證據未經當事人之反
    對詰問予以核實，原則上先予排除。惟若當事人已放棄反對
    詰問權，於審判程序中表明同意該等傳聞證據可作為證據；
    或於言詞辯論終結前未聲明異議，基於尊重當事人對傳聞證
    據之處分權，及證據資料愈豐富，愈有助於真實發見之理念
    ，且強化言詞辯論主義，使訴訟程序得以順暢進行，上開傳
    聞證據亦均具有證據能力。
二、本件證人甲○○、乙○○（重利案）、丙○○、丁○○、戊○○、己○○、庚○○、金仕錦、辛○○、壬○○、癸○○
    、Ｊ○○、子○○、卯○○、辰○○、巳○○、午○○、未
    ○○、申○○、酉○○、戌○○、天○○、宇○○（恐嚇案
    ）、宙○○、玄○○、Ａ○○、Ｂ○○、Ｄ○○、Ｅ○○、
    Ｆ○○、Ｉ○○、亥○○、Hoang Minh Ai 黃明艾（越南人
    ）、Ta Van Mi nh謝文明（越南人）、陣彥瑩（黃○○之前
    女友）、馬舜偉、許文銘、陳小慧、陳祐誠等人固均曾於警
    詢中為陳述，其性質雖屬傳聞證據，惟其未再於法院審理中
    為陳述，且查無符合同法第159 條之1至之4等前四條之情形
    ，其等所為之上開警詢筆錄內容，業經被告及辯護人於審判
    程序同意作為證據，是其等於警詢中之證言應具有證據能力
    。
貳、實體部分：
一、訊據被告黃○○、Ｇ○○、丑○○、地○○、寅○、Ｈ○○
    、Ｃ○○等人對於前揭犯罪事實，均坦承不諱，且於本院審
    理中均為認罪之表示。核與前開證人於警詢中證述之情節相
    符，此外，復有雅虎奇摩拍賣網站列印資料、陳小慧所有之
    台北富邦商銀帳戶歷史交易清單、露天拍賣網站列印資料、
    存摺內頁交易明細、黃進孝所有之00000000000000郵局帳戶
    歷史交易清單、UT網路空間聊天室網頁列印資料、中國信託
    商銀自動櫃員機交易明細單、Ｄ○○所有臺北縣三峽鎮農會
    存摺內頁交易明細資料、中國信託銀行自動櫃員機交易明細
    表2張、黃○○使用之門號0000-000000通訊監察譯文、本院
    96聲搜4753搜索票、南投縣政府警察局搜索扣押筆錄、扣押
    物品目錄表、本院96聲搜5237搜索票、查扣Ｇ○○行動電話
    內通訊紀錄、台新銀行自動櫃員機交易明細單、查扣之黃○○持有之補充卡、外勞卡0000000000、本票3張（面額6萬元
    、1萬元、3萬元）、地○○身分證、乙○○健保卡、合作金
    庫銀行存款憑條、存摺內頁交易明細、手機內通訊紀錄（詐
    騙集團成員使用之0000-000000門號）、蔡仲彝所有之00000
    000000000 郵局帳戶歷史交易清單、郵政自動櫃員機交易明
    細表、己○○存摺內頁交易明細、查扣黃○○持有之李健榮
    、高美惠存款憑條、查扣黃○○持有之高美惠「台新國際商
    銀存入憑條」1 張、查扣黃○○持有之陳小慧台北富邦銀行
    VISA卡、詐騙帳戶通報警示、詐騙電話簡便格式表6 張、台
    新銀行自動櫃員機交易明細單5 張、郵政自動櫃員機交易明
    細表3張、鄭嘉恆所有之00000000000000 郵局帳戶歷史交易
    清單、郵政跨行匯款申請書（收款人：李健榮）、查扣黃○○持有之李建榮存入憑條存根3 張、三信商銀自動櫃員機交
    易明細單、網路ATM 轉帳明細表、新光銀行自動櫃員機明細
    表、彰化銀行自動櫃員機交易明細表、Ｃ○○使用之 門 號
    0000-000000 通訊監察譯文、丙○○合作金庫銀行存摺內頁
    交易明細資料、贓物認領保管單、黃○○申設之萬泰商業銀
    行台中分行帳號000000000000000 號帳戶開戶申請書及交易
    明細表、匯款單（被害人：亥○○）等在卷足資佐證，被告
    等6人自白犯罪，與事實相符，本件事證明確，被告6人之犯
    行均堪認定。
二、被告等人之行為應論罪如下：
  (一)就犯罪事實欄一部分：
    1.被告黃○○、Ｇ○○或提供或收集帳戶予詐欺集團成員使
      用之，然查無任何積極證據足以認定其與該詐騙集團之成
      員間，有何共同實行詐欺取財行為之犯意聯絡與行為分擔
      ，本諸「罪疑唯輕」之原則，應認定其非屬共同正犯。是
      核其2人所為，均係犯刑法第30條第1項、第339條第1項之
      幫助詐欺取財罪。
    2.被告黃○○以一次交付2本帳戶之行為，供被告Ｇ○○1次
      交付予詐欺集團，而分別詐騙子○○、亥○○2 位被害人
      （即附表(一)編號）；及被告Ｇ○○交付馬舜偉1 本帳戶
      ，供詐欺集團分別詐騙巳○○、丙○○（即附表(一)編號
      ），均為想像競合犯，均應依刑法第55條之規定，從一重
      論斷。被告Ｇ○○先後兩次交付黃○○及馬舜偉之帳戶資
      料予詐欺集團，幫助詐欺集團詐騙被害人（即附表(一)編號
      及編號），其犯意各別，行為互殊，應予分論併罰。
    3.又按幫助犯係從犯，係從屬於正犯而成立，刑法第28條之
      共同正犯，係指2 人以上共同實行犯罪之行為者而言，幫
      助他人犯罪，並非實施正犯，在事實上雖有2 人以上共同
      幫助犯罪，要亦各負幫助罪責，而無適用該條之餘地。刑
      法上既無「共同幫助」之情，當亦無「幫助共同」之可言
      ，幫助1人為幫助，幫助2、3 人仍為幫助，最高法院95年
      度臺上字第6767號判決可資參照。則被告黃○○與被告Ｇ
      ○○就附表(一)編號之犯行，及被告Ｇ○○與馬舜偉（由
      檢察官另案偵辦）就附表(一)編號之犯行，均不論以共犯
      ，併此敘明。
  (二)就犯罪事實欄二部分：
    1.被告黃○○、丑○○、地○○3 人所為，均係犯刑法第30
      條第1項、第339條第1項之幫助詐欺取財罪。
    2.被告3 人以一次交付蔡仲彝帳戶之行為，供詐欺集團詐騙
      Ｊ○○、Ｆ○○、辰○○、卯○○、甲○○等多數被害人
      （即附表(一)編號）；以一次交付黃進孝帳戶之行為，供
      詐欺集團詐騙玄○○、癸○○、巳○○等多數被害人（即
      附表(一)編號）；以一次交付鄭嘉恒帳戶之行為，供詐欺
      集團詐騙宙○○、金仕錦、Ｉ○○、天○○、未○○等多
      數被害人（即附表(一)編號）；以一次交付陳小慧帳戶之
      行為，供詐欺集團詐騙Ｄ○○、Ｅ○○、戌○○、庚○○
      等多數被害人（即附表(一)編號），均為想像競合犯，均
      應依刑法第55條之規定，從一重論斷。被告3人先後4次交
      付4 本帳戶資料予詐欺集團，幫助詐欺集團詐騙被害人（
      即附表(一)編號至編號），犯意各別，行為互殊，應予
      分論併罰。
    3.被告3人就此部分之犯行，亦不論以共犯，同前所述。
  (三)就犯罪事欄三部分：
    1.被告黃○○、寅○2人所為，均係犯刑法第30條第1項、第
      339條第1項之幫助詐欺取財罪。
    2.被告2 人以一次交付如附表(一)編號等6 支行動電話門號
      SIM 卡，供詐欺集團詐騙戊○○、酉○○、午○○、申○○等多數被害人，為想像競合犯，應依刑法第55條之規定
      ，從一重論斷。
    3.被告2人就此部分之犯行，亦不論以共犯，同前所述。
  (四)就犯罪事實欄四部分：
    1.被告黃○○為詐欺集團擔任車手，領取詐騙之款項，核其
      所為係犯刑第339條第1項之詐欺取財罪。
    2.被告黃○○就上開犯行與詐欺集團成員間，具有犯意聯絡
      及行為分擔，為共同正犯。
    3.被告先後6 次於詐欺集團對附表(一)編號至編號之被害
      人行騙後，擔任車手領取贓款，犯意各別，行為有異，應
      予分論併罰。
  (五)就犯罪事實欄五部分：
    被告丑○○所為係犯刑法第344條第1項之重利罪，被告丑○○前後2 次重利之行為（即附表(一)編號、），犯意各別
    ，行為互殊，應予分論併罰。
  (六)就犯罪事實欄六部分：
    被告黃○○、丑○○、Ｈ○○、Ｃ○○所為，係犯 刑 法第
    305條之恐嚇危害安全罪（即附表(一)編號）。被告4人就上
    開犯行，具有犯意聯絡及行為分擔，為共同正犯。
  (七)被告黃○○就前開幫助詐欺、共同詐欺及恐嚇之各次犯行；
    及被告丑○○就前開幫助詐欺、重利及恐嚇之各次犯行，均
    犯意各別，行為有異，均應分別予以分論併罰。
三、被告等人之行為應科刑如下：
  (一)被告黃○○、Ｇ○○、丑○○、地○○、寅○所為前開幫助
    詐欺之犯行部分，應依刑法第30條第2 項之規定，按正犯之
    刑減輕之。
  (二)爰審酌被告黃○○、Ｇ○○、丑○○、地○○、寅○等人就
    收集販賣帳戶及電話卡部分，雖僅係將帳戶、電話卡交予他
    人使用，而無親自參與詐欺被害人或分得贓款之行為，惟被
    害人僅因詐欺集團之數通電話，即造成財物之損失，被告等
    人之幫助行為，正係助長社會詐欺取財歪風，並使國家對於
    詐欺集團成員追訴與處罰困難之主因，其行為觀之似微，思
    之則深具可責性；且被告黃○○更進而加入詐欺集團，擔任
    車手之工作，惡性至為重大；另被告丑○○、地○○僅係協
    助黃○○在網路上張貼收集帳戶之訊息，犯罪情節輕微；至
    於被告丑○○重利部分，其先後2 次貸予被害人之金額非高
    ，獲利有限；另被告黃○○、丑○○、Ｈ○○、Ｃ○○恐嚇
    宇○○部分，以被告丑○○（主使者）及Ｃ○○（執行者）
    之犯罪情節較為嚴重，惟其等此部分之犯行對社會治安之影
    響亦非重大；再參酌附表(一)所示被害人因此遭詐騙之金額，
    以及被告7 人於本院審理中均就所有犯行自白認罪，犯後態
    度尚稱良好等一切情狀，分別量處如附表(二)至附表(八)所示之
    刑。
  (三)被告黃○○、Ｇ○○就附表(一)編號之幫助詐欺犯行，因其
    犯罪時間均在96年4 月24日以前，均合於中華民國96年罪犯
    減刑條例第2 條第1項第3款之減刑條件，均應減其刑期二分
    之一，並依同條例第11條之規定，與其他不應減刑之罪，合
    併定應執行刑；被告丑○○、地○○部分，亦依法定應執行
    刑。另被告Ｇ○○、丑○○、地○○、寅○、Ｈ○○、Ｃ○○部分，以及被告黃○○宣告拘役刑部分，並均諭知易科罰
    金之折算標準。
四、末按保安處分係對受處分人將來之危險性所為之處置，以達
    教化與治療之目的，為刑罰之補充制度。我國現行刑法採刑
    罰與保安處分之雙軌制，要在維持行為責任之刑罰原則下，
    為強化其協助行為人再社會化之功能，以及改善行為人潛在
    之危險性格，期能達成根治犯罪原因、預防犯罪之特別目的
    （司法院大法官會議釋字第471 號解釋理由書意旨參照）。
    是保安處分中之強制工作，旨在對嚴重職業性或常習性犯罪
    、欠缺正確工作觀念或無正常工作因而犯罪者，強制其從事
    勞動，學習一技之長及正確之謀生觀念，使其日後重返社會
    ，能適應社會生活。本件公訴人固請求對被告黃○○、丑○○、地○○、寅○等人諭知強制工作，惟依被告4 人之前案
    紀錄表所載，僅被告丑○○、地○○各有1 次施用毒品之前
    科，其餘2 名被告則無犯罪前科，且本件經警查獲後，被告
    等人對於前揭犯行均能自白不諱，配合警方調查，顯見良心
    未泯，尚無潛在之危險性格。此外，亦查無積極證據足以證
    明被告4 人有犯罪之習慣，如宣告強制工作之保安處分顯逾
    比例原則，對於被告難謂有何教化、再生效果可言。從而，
    本院認為就被告4 人之犯行，各判處如附表所示之刑罰已足
    收警惕之效，尚無宣告強制工作之必要，附此說明
五、移送併辦部分（即附表(一)編號有關被告黃○○交付萬泰商
    業銀行帳戶予Ｇ○○之事實部分），與起訴之被告黃○○交
    付合作金庫銀行帳戶予Ｇ○○之犯行，具有想像競合犯之裁
    判上一罪之關係，已如前述，自為起訴效力所及，本院自當
    併予審判，亦附此敘明。
據上論斷，應依刑事訴訟法第299條第1項前段，刑法第28條、第
30條第1項、第2項、第305條、第339條第1項、第344條、第55條
、第41條第1 項、第51條第1項第5款、第6款，刑法施行法第1條
之1 第1項、第2項前段，中華民國96年罪犯減刑條例第2條第1項
第3 款、第7條、第9條、第11條，判決如主文。
中    華    民    國    97    年    6     月     5    日
                  刑事第六庭  審判長法官  洪俊誠
                                    法官  唐敏寶
                                    法官  高英賓
上正本證明與原本無異。
如不服本判決，應於收受送達後10日內向本院提出上訴書狀（應
敘述具體理由並附繕本）。
上訴書狀如未敘述理由，應於上訴期間屆滿後20日內補提理由書
於本院。
                                  書記官  司立文
中    華    民    國    97    年    6     月     5    日
附表(一)：被告黃○○等犯罪事實一覽表
┌──┬────┬────┬───┬───┬──────────────────────┬─────┐
│編號│犯罪時間│犯罪地點│行為人│被害人│  犯           罪           方           法 │ 詐得財物 │
├──┼────┼────┼───┼───┼──────────────────────┼─────┤
│  │96年4月 │        │黃○○│子○○│黃○○及Ｇ○○均可預見交付自己之金融帳戶予他│125,000 │
│    │16日～17│        │Ｇ○○│亥○○│人使用，他人可能以該金融帳戶遂行財產上犯罪之│500,000 │
│    │日      │        │      │      │之目的，且取得他人存摺之目的在於收取贓物及掩│────  │
│    │        │        │      │      │掩飾犯行不易遭人追查，竟不顧他人所可能遭害之│  625,000 │
│    │        │        │      │      │之危險，仍以縱若有人持以犯罪亦無違反本意之不│  元      │
│    │        │        │      │      │確定幫助詐欺犯意：黃○○於96年4月初某日，於 │          │
│    │        │        │      │      │前揭地點，以新臺幣（下同）3500元之代價，將其│          │
│    │        │        │      │      │所有之合作金庫商業銀行文心分行存款帳戶（帳號│          │
│    │        │        │      │      │：0000000000000號）存簿及金融卡（含密碼）等 │          │
│    │        │        │      │      │物出賣予Ｇ○○；同時以3000元之代價，將其所有│          │
│    │        │        │      │      │萬泰商業銀行台中分行 （帳號：000000000000000│          │
│    │        │        │      │      │號）之存摺、提款卡、印章及密碼等物，出租予謝│          │
│    │        │        │      │      │承志。Ｇ○○取得前開黃○○所有2本帳戶後，再 │          │
│    │        │        │      │      │交給詐騙集團成員使用。嗣所屬該詐騙集團之成員│          │
│    │        │        │      │      │：在奇摩網路上張貼虛偽詐騙販售二手車之網頁│          │
│    │        │        │      │      │，致子○○陷於錯誤，而於96年3月底某日，在住 │          │
│    │        │        │      │      │處內打電話與對方取得聯絡，並於同年4月16日， │          │
│    │        │        │      │      │前往高雄市之合作金庫光華分行，臨櫃匯款訂金12│          │
│    │        │        │      │      │萬5000元至黃○○之上開合作金庫文心分行存款帳│          │
│    │        │        │      │      │戶內。於96年4月17日上午9時許，撥打電話給楊│          │
│    │        │        │      │      │德全，佯稱帳戶遭冒用，需將上開帳戶內之存款領│          │
│    │        │        │      │      │出，使亥○○陷於錯誤，於同日匯款50萬元至蔡昇│          │
│    │        │        │      │      │樺上開萬泰商業銀行帳戶內。                  │          │
├──┼────┼────┼───┼───┼──────────────────────┼─────┤
│  │        │        │Ｇ○○│      │馬舜偉（另案偵辦）及Ｇ○○均可預見交付自己之│          │
│    │        │        │      │      │金融帳戶予他人使用，他人可能以該金融帳戶遂行│          │
│    │        │        │      │      │財產上犯罪之目的，且取得他人存摺之目的在於收│          │
│    │        │        │      │      │取贓物及掩飾犯行不易遭人追查，竟不顧他人所可│          │
│    │        │        │      │      │能遭害之危險，仍以縱若有人持以犯罪亦無違反本│          │
│    │        │        │      │      │意之不確定幫助詐欺犯意：馬舜偉於96年8月上旬 │          │
│    │        │        │      │      │某日，在不詳地點，和Ｇ○○見面，Ｇ○○以新臺│          │
│    │        │        │      │      │幣（下同）3000元之代價，向馬舜偉收購其所有臺│          │
│    │        │        │      │      │灣中小企業銀行沙鹿分行存款戶 （帳號：0000000│          │
│    │        │        │      │      │777號）存簿及金融卡（含密碼）等物。Ｇ○○取 │          │
│    │        │        │      │      │得前開馬舜偉所有之帳戶後，再交給詐騙集團成員│          │
│    │        │        │      │      │使用。                                      │          │
│    │        │        │      │      │                                            │          │
│    │96年8月8│        │      │巳○○│嗣所屬該詐騙集團之成員，施用詐術在奇摩拍賣網│7705元    │
│    │日19時28│        │      │      │站上張貼虛的詐騙販售數位相機之網頁，致巳○○│          │
│    │分許    │        │      │      │陷於錯誤，而於96年8月7日上午9時許，在住處內 │          │
│    │        │        │      │      │，下標購買上開數位相機並得標，再依該真實姓名│          │
│    │        │        │      │      │年籍不詳之人或其所屬詐欺集團成員之指示，於96│          │
│    │        │        │      │      │年8月8日19時28分許，至址設於彰化縣員林鎮員東│          │
│    │        │        │      │      │路2段488號之員林郵局自動櫃員機，以ATM轉帳匯 │          │
│    │        │        │      │      │款之方式，匯款7705元至馬舜偉之上開臺灣企銀沙│          │
│    │        │        │      │      │鹿分行存款帳戶內。                          │          │
│    │        │        │      │      │                                            │          │
│    │96年8月7│臺北市  │      │丙○○│詐騙集團之成員又施用詐術，在奇摩拍賣網站上張│3150元    │
│    │日15時7 │信義區  │      │      │貼虛偽詐騙販售無敵CD828電腦字典之訊息，致江 │          │
│    │分許    │吳興街  │      │      │蕙先於所就讀之臺北醫學大學校區內上網瀏覽時陷│          │
│    │        │250號   │      │      │於錯誤，而於96年8月6日14時許標得上開物品，頃│          │
│    │        │（被害人│      │      │詐騙集團成員即以0000-000000電話（該門號話主 │          │
│    │        │就讀之台│      │      │曾與黃○○有密集通聯）聯絡丙○○，告知其轉帳│          │
│    │        │北醫學大│      │      │情形並核對資料，於翌（7）日15時7分許，丙○○│          │
│    │        │學）    │      │      │至臺北醫學大學校內之合作金庫ATM，依指示匯款 │          │
│    │        │        │      │      │3150元至所指定之000-00000000000帳戶內，詎事 │          │
│    │        │        │      │      │後未接獲得標商品，且詐騙集團不斷以電話誘騙江│          │
│    │        │        │      │      │蕙先繼續轉帳，始知受騙而報警。              │          │
├──┼────┼────┼───┼───┼──────────────────────┼─────┤
│  │        │        │黃○○│      │黃○○指示丑○○、地○○在臺中市○區○○路  │          │
│    │        │        │丑○○│      │457號住處、臺中市○○路與五權路口之「大都會 │          │
│    │        │        │地○○│      │」網咖店、向上路1段「8號網咖」或日興街3號網 │          │
│    │        │        │      │      │咖店等地，上網連線至「UT網際空間聊天室」後，│          │
│    │        │        │      │      │使用「缺錢找我唄」之暱稱，公然散布「收租簿子│          │
│    │        │        │      │      │～金額優～意這（者）可密談！」之訊息，以新臺│          │
│    │        │        │      │      │幣（下同）3000元之代價，收購蔡仲彝所有之中華│          │
│    │        │        │      │      │郵政公司臺中愛國街郵局存款帳戶（帳號：700-00│          │
│    │        │        │      │      │00000- 0000000）之存摺、金融卡（含密碼）、章│          │
│    │        │        │      │      │等物；嗣後，黃○○便將上開金融帳戶資料托運空│          │
│    │        │        │      │      │軍一號客運車，寄送到新竹予詐騙集團之上游成員│          │
│    │        │        │      │      │，待詐騙集團試用帳戶，確定帳戶堪用後，便支付│          │
│    │        │        │      │      │1萬至1萬5千元不等之佣金予黃○○。           │          │
│    │        │        │      │      │                                            │          │
│    │96年6月 │高雄縣  │      │Ｊ○○│嗣該詐騙集團之成員，在取得上開金融帳戶資料後│1萬元     │
│    │18日18時│岡山鎮  │      │      │，遂施用詐術在奇摩拍賣網站上張貼虛偽詐騙販售│          │
│    │48分許  │大仁南路│      │      │筆記型電腦之訊息，致Ｊ○○於自宅上網瀏覽時陷│          │
│    │        │158號10 │      │      │於錯誤，而於96年6月18日9時50分許標得上開物品│          │
│    │        │樓      │      │      │，並於同日18時48分許，至高雄縣岡山鎮○○路郵│          │
│    │        │（被害人│      │      │局依指示以ATM匯款1萬元至蔡仲彝之上開中華郵政│          │
│    │        │Ｊ○○自│      │      │存款帳戶內，迄約定受貨日（19日）卻仍未接獲得│          │
│    │        │宅）    │      │      │標商品，始知受騙而報警。                    │          │
│    │        │        │      │      │                                            │          │
│    │        │        │      │      │                                            │          │
│    │96年6月 │臺中市  │      │Ｆ○○│該詐騙集團之成員，另施用詐術在奇摩拍賣網站上│7150元    │
│    │18日    │北屯區  │      │      │張貼虛偽詐騙販售HP事務機之訊息，致Ｆ○○於自│          │
│    │        │青島路3 │      │      │宅上網瀏覽時陷於錯誤，而於96年6月18日標得上 │          │
│    │        │段227號 │      │      │開物品，頃詐騙集團成員即連絡Ｆ○○，其於同日│          │
│    │        │（被害人│      │      │20時16分許，至臺中市○○路○段751號三信商銀依│          │
│    │        │Ｆ○○自│      │      │指示以ATM匯款7150元至蔡仲彝之上開中華郵政存 │          │
│    │        │宅）    │      │      │款帳戶內，迄約定受貨日（19日）卻仍未接獲得標│          │
│    │        │        │      │      │商品，始知受騙而報警。                      │          │
│    │        │        │      │      │                                            │          │
│    │96年6月 │        │      │辰○○│該詐騙集團之成員，另施用詐術在露天拍賣網站上│3500元    │
│    │18日    │        │      │      │張貼虛偽詐騙販售液晶電視螢幕之訊息，致辰○○│          │
│    │        │        │      │      │上網瀏覽時陷於錯誤，經與賣家私下達成交易後，│          │
│    │        │        │      │      │於96年6月17日某時，利用中華郵政ATM，依指示轉│          │
│    │        │        │      │      │帳3500元至蔡仲彝之上開中華郵政存款帳戶內，迄│          │
│    │        │        │      │      │3日後卻仍未接獲得標商品，始知受騙而報警。   │          │
│    │        │        │      │      │                                            │          │
│    │96年6月 │        │      │卯○○│該詐騙集團之成員，另施用詐術在奇摩拍賣網站上│1000元    │
│    │17日    │        │      │      │張貼虛偽詐騙販售i-pod MP3之訊息，致卯○○上 │          │
│    │        │        │      │      │網瀏覽時陷於錯誤，經標得上開商品後，於96年6 │          │
│    │        │        │      │      │月17日21時許，利用中華郵政ATM，依指示轉帳訂 │          │
│    │        │        │      │      │金1000元至蔡仲彝之上開中華郵政存款帳戶內，嗣│          │
│    │        │        │      │      │對方來電要求匯款全額，遭卯○○拒絕後迄未接獲│          │
│    │        │        │      │      │得標商品，始知受騙而報警。                  │          │
│    │        │        │      │      │                                            │          │
│    │        │        │      │      │                                            │          │
│    │96年6月 │        │      │甲○○│該詐騙集團之成員，另施用詐術在露天拍賣網站上│2500元    │
│    │20日    │        │      │      │張貼虛偽詐騙販售ViewSonic VX2235WM 22吋寬螢 │          │
│    │        │        │      │      │幕之訊息，致甲○○上網瀏覽時陷於錯誤，經標得│          │
│    │        │        │      │      │上開上品後，於96年6月20日某時，至臺中市進化 │          │
│    │        │        │      │      │北路之日盛銀行ATM，依指示轉帳2500元至蔡仲彝 │          │
│    │        │        │      │      │之上開中華郵政存款帳戶內，迄未接獲得標商品，│          │
│    │        │        │      │      │始知受騙而報警。                            │          │
├──┼────┼────┼───┼───┼──────────────────────┼─────┤
│  │        │        │黃○○│      │黃○○、丑○○、地○○使用前開相同之方式，以│          │
│    │        │        │丑○○│      │新臺幣（下同）3000元之代價，收購黃進孝所有之│          │
│    │        │        │地○○│      │中華郵政公司高雄九如二路郵局存款帳戶（帳號：│          │
│    │        │        │      │      │000-0000000-0000000）之存摺、金融卡 （含密碼│          │
│    │        │        │      │      │、印章等物，並以相同之方式及代價交付予詐騙集│          │
│    │        │        │      │      │團成員。                                    │          │
│    │        │        │      │      │                                            │          │
│    │96年8月 │臺中市  │      │玄○○│嗣該詐騙集團之成員，在取得上開金融帳戶資料後│8200元    │
│    │5 日    │遼楊五街│      │      │，遂施用詐術在奇摩拍賣網站上張貼虛偽詐騙販售│          │
│    │        │28-2號  │      │      │Sony Ericsson K810i手機之訊息，致玄○○於自 │          │
│    │        │（被害人│      │      │宅上網瀏覽時陷於錯誤，而於96年8月5日17時26分│          │
│    │        │玄○○自│      │      │許標得上開物品，並於翌（6）日11時許，依指示 │          │
│    │        │宅）    │      │      │以其所有之國泰世華銀行（帳號：000000000000）│          │
│    │        │        │      │      │存款透過ATM轉帳8200元至黃進孝之上開中華郵政 │          │
│    │        │        │      │      │存款帳戶內，詎事後未接獲得標商品，且期間不斷│          │
│    │        │        │      │      │以電話誘騙玄○○繼續轉帳，始知受騙而報警。  │          │
│    │        │        │      │      │                                            │          │
│    │        │        │      │      │                                            │          │
│    │96年8月5│臺南市  │      │癸○○│該詐騙集團之成員，另在取得上開金融帳戶資料後│3900元    │
│    │日23時55│東寧路  │      │      │，遂施用詐術在露天拍賣網站上張貼虛偽詐騙販售│          │
│    │分許    │546號   │      │      │新超級馬莉兄弟電玩之訊息，致癸○○於自宅上網│          │
│    │        │14樓之1 │      │      │瀏覽時陷於錯誤，而於96年8月5日23時55分許標得│          │
│    │        │（被害人│      │      │上開物品，旋即依指示以其所有之中國信託銀行中│          │
│    │        │癸○○自│      │      │華分行000000000之存款帳戶，在自宅利用網路ATM│          │
│    │        │宅）    │      │      │轉帳3900元至黃進孝之上開中華郵政存款帳戶內，│          │
│    │        │        │      │      │詎事後未接獲得標商品，經其依賣家於拍賣網站上│          │
│    │        │        │      │      │所留之0000-000000電話聯絡賣家，渠復欲誘騙高 │          │
│    │        │        │      │      │信毅繼續轉帳，至斯，癸○○終知受詐騙集團詐騙│          │
│    │        │        │      │      │而報警。                                    │          │
│    │        │        │      │      │                                            │          │
│    │96年8月7│彰化縣  │      │巳○○│該詐騙集團之成員，另施用詐術在奇摩拍賣網站上│5140元    │
│    │日9時2分│員林鎮  │      │      │張貼虛偽詐騙販售SONY W80數位相機之訊息，致曹│          │
│    │許      │育英路  │      │      │智鈞於自宅上網瀏覽時陷於錯誤，而於96年8月6日│          │
│    │        │28號13樓│      │      │某時許標得上開物品，即於同年月7日9時2分許依 │          │
│    │        │之2     │      │      │指示以所有之中華郵政公司帳號0000000-0000000 │          │
│    │        │（被害人│      │      │之存款帳戶，利用中華郵政ATM匯款5140元至黃進 │          │
│    │        │巳○○自│      │      │孝之上開中華郵政存款帳戶內，嗣賣家以0000-000│          │
│    │        │宅）    │      │      │430號電話來電告知匯款有異，致巳○○誤信其言 │          │
│    │        │        │      │      │，而於同年月8日19時28分許，再次匯款7705元至 │          │
│    │        │        │      │      │指定之另一帳戶（臺灣企銀沙鹿分行帳號000-0000│          │
│    │        │        │      │      │0000000─上開編號部分）內，然事後未接獲得 │          │
│    │        │        │      │      │標商品，巳○○始知受騙而報警。              │          │
│    │        │        │      │      │標商品，巳○○始知受騙而報警。              │          │
├──┼────┼────┼───┼───┼──────────────────────┼─────┤
│  │        │        │黃○○│      │黃○○、丑○○、地○○使用前開相同之方式，以│          │
│    │        │        │丑○○│      │新臺幣（下同）3000元之代價，收購鄭嘉恒所有之│          │
│    │        │        │地○○│      │中華郵政公司豐原南陽郵局存款帳戶（帳號：700-│          │
│    │        │        │      │      │0000000-0000000）之存摺、金融卡 （含密碼）、│          │
│    │        │        │      │      │章等物供詐騙集團使用。                      │          │
│    │        │        │      │      │                                            │          │
│    │96年7月 │高雄市  │      │宙○○│嗣該詐騙集團之成員，在取得上開金融帳戶資料後│1700元    │
│    │30日14時│楠梓區  │      │      │，遂施用詐術在奇摩拍賣網站上張貼虛偽詐騙販售│          │
│    │40分許  │後昌路  │      │      │華碩J510手機之訊息，致宙○○於自宅上網瀏覽時│          │
│    │        │876巷2弄│      │      │陷於錯誤，而於96年7月30日14時40分許標得上開 │          │
│    │        │115號4樓│      │      │物品，並於同日14時40分許，在自宅依指示利用網│          │
│    │        │（被害人│      │      │路ATM轉帳訂金1700元至鄭嘉恒之上開中華郵政存 │          │
│    │        │宙○○自│      │      │款帳戶內，詎事後未接獲得標商品，經其依賣家於│          │
│    │        │宅）    │      │      │拍賣網站上所留0000-000000電話欲聯絡賣家，卻 │          │
│    │        │        │      │      │發覺該門號已設定限制通話，宙○○至此始知受騙│          │
│    │        │        │      │      │而報警。                                    │          │
│    │        │        │      │      │                                            │          │
│    │96年8月1│臺南市  │      │金仕錦│嗣該詐騙集團之成員，在取得上開金融帳戶資料後│4250元    │
│    │日10時8 │林森路  │      │      │，遂施用詐術在奇摩拍賣網站上張貼虛偽詐騙販售│          │
│    │分許    │2段91巷 │      │      │Dynaview23吋液晶顯示器之訊息，致金仕錦於自宅│          │
│    │        │1之4號  │      │      │上網瀏覽時陷於錯誤而競標，於標得上開物品後，│          │
│    │        │6樓     │      │      │於96年8月1日10時8分許依指示利用彰化銀行ATM轉│          │
│    │        │（被害人│      │      │帳4250元至鄭嘉恒之上開中華郵政存款帳戶內，詎│          │
│    │        │金仕錦自│      │      │事後未接獲得標商品，經其依賣家於拍賣網站上所│          │
│    │        │宅）    │      │      │留之0000-000000電話欲聯絡賣家卻未果，其始知 │          │
│    │        │        │      │      │受騙而報警。                                │          │
│    │        │        │      │      │                                            │          │
│    │96年7月 │        │      │Ｉ○○│該詐騙集團之成員，另施用詐術在拍賣網站上張貼│    4320│
│    │30日至  │        │      │      │虛偽詐騙販售液晶螢幕之訊息，致Ｉ○○上網瀏覽│   29999│
│    │96年8月1│        │      │      │時陷於錯誤而競標，經與賣家談妥價錢後，於96│   30000│
│    │日      │        │      │      │年7月30日12時34分許利用中華郵政ATM轉帳4320  │  ────│
│    │        │        │      │      │元至鄭嘉恒之上開中華郵政存款帳戶內，翌（31）│  64,319元│
│    │        │        │      │      │日詐騙集團之成員以0000-000000號電話告知匯款 │          │
│    │        │        │      │      │有異需再確認，其遂前往中華郵政ATM依指示操作 │          │
│    │        │        │      │      │，致分別於96年7月31日20時28分轉帳29999元至│          │
│    │        │        │      │      │指定之第一銀行大甲分行帳號000-00000000000000│          │
│    │        │        │      │      │96帳戶內、96年8月1日零時21分許轉帳30000元 │          │
│    │        │        │      │      │至鄭嘉恒之上開中華郵政存款帳戶內，然迄未接獲│          │
│    │        │        │      │      │商品，其始知受騙而報警。                    │          │
│    │        │        │      │      │                                            │          │
│    │96年7月 │臺中縣  │      │天○○│嗣該詐騙集團之成員，在取得上開金融帳戶資料後│6700元    │
│    │30日13時│潭子鄉  │      │      │，遂施用詐術在奇摩拍賣網站上張貼虛偽詐騙販售│          │
│    │12分許  │大豐路  │      │      │AOC 210V 22吋完美對比寬螢幕之訊息，致天○○ │          │
│    │        │2段113巷│      │      │於自宅上網瀏覽時陷於錯誤，而於96年7月30日13 │          │
│    │        │5樓     │      │      │時12分許標得上開物品後，旋於同日14時30分許前│          │
│    │        │（被害人│      │      │往臺中縣潭子鄉○○路○段42號郵局，臨櫃匯款670│          │
│    │        │天○○自│      │      │0元至鄭嘉恒之上開中華郵政存款帳戶內，詎事後 │          │
│    │        │宅）    │      │      │未接獲得標商品，經其依賣家於拍賣網站上所留之│          │
│    │        │        │      │      │網址聯絡賣家卻未果，其始知受騙而報警。      │          │
│    │        │        │      │      │                                            │          │
│    │96年7月 │臺北市  │      │未○○│嗣該詐騙集團之成員，在取得上開金融帳戶資料後│8110元    │
│    │31日1時 │大安區  │      │      │，遂施用詐術在奇摩拍賣網站上張貼虛偽詐騙販售│          │
│    │57分許  │仁愛路  │      │      │We LEAD 17吋觸控螢幕之訊息，致未○○於自宅上│          │
│    │        │4段122巷│      │      │網瀏覽時陷於錯誤，而於96年7月30日13時15分許 │          │
│    │        │61號    │      │      │標得上開物品，並於翌（31）日1時57分許利用網 │          │
│    │        │7樓之1  │      │      │路郵局匯款8110元至鄭嘉恒之上開中華郵政存款帳│          │
│    │        │（被害人│      │      │戶內，詎事後未接獲得標商品，經其依賣家於拍賣│          │
│    │        │未○○自│      │      │網站上所留之0000-000000電話欲聯絡賣家，卻發 │          │
│    │        │宅）    │      │      │覺該門號已設定限制通話，其始知受騙而報警。  │          │
├──┼────┼────┼───┼───┼──────────────────────┼─────┤
│  │        │        │黃○○│      │黃○○、丑○○、地○○使用前開相同之方式，以│          │
│    │        │        │丑○○│      │新臺幣（下同）3000元之代價，於96年8月9日收購│          │
│    │        │        │地○○│      │陳小慧所有之臺北富邦銀行苓雅分行帳戶（帳號：│          │
│    │        │        │      │      │0000000000000000）之存摺、金融卡（含密碼）物│          │
│    │        │        │      │      │，並提供予詐欺集團使用。                    │          │
│    │        │        │      │      │                                            │          │
│    │96年8月 │臺北縣  │      │Ｄ○○│嗣該詐騙集團之成員，在取得上開金融帳戶資料後│16000元   │
│    │12日15時│三峽鎮  │      │      │，遂施用詐術在奇摩拍賣網站上張貼虛偽詐騙販售│          │
│    │5分許   │大同路1 │      │      │SONY DCR-200硬碟式攝影機之訊息，致Ｄ○○於自│          │
│    │        │號      │      │      │宅上網瀏覽時陷於錯誤，而於96年8月12日14時許 │          │
│    │        │（被害人│      │      │標得上開物品後，即於同日15時5分許至臺北縣三 │          │
│    │        │Ｄ○○自│      │      │峽鎮○○路7號之中國信託ATM前，依指示匯款1600│          │
│    │        │宅）    │      │      │0元至陳小慧之上開臺北富邦銀行帳戶內，但3日後│          │
│    │        │        │      │      │仍未接獲得標商品，Ｄ○○遂以賣家所留0000-000│          │
│    │        │        │      │      │647號電話欲聯絡卻未果，其始知受騙而報警。   │          │
│    │        │        │      │      │                                            │          │
│    │96年8月 │臺南縣  │      │Ｅ○○│該詐騙集團之成員，另施用詐術在奇摩拍賣網站上│5700元    │
│    │12日18時│永康市  │      │      │張貼虛偽詐騙販售BenQ FP222WH 22吋寬螢幕液晶 │          │
│    │44分許  │永春街  │      │      │顯示器之訊息，致Ｅ○○於96年8月12日18時44分 │          │
│    │        │96巷18號│      │      │許在自宅上網瀏覽時陷於錯誤，經與賣家在網路上│          │
│    │        │（被害人│      │      │談妥價錢後，於翌（13）日10時30分許，前往臺南│          │
│    │        │Ｅ○○自│      │      │縣永康市○○○路635號（永康市農會），臨櫃匯 │          │
│    │        │宅）    │      │      │款5700元至指定之上開陳小慧所有臺北富邦銀行帳│          │
│    │        │        │      │      │戶內，但3日後仍未接獲得標商品，Ｅ○○遂以賣 │          │
│    │        │        │      │      │家所留0000-000000號、0000-000000號電話聯絡賣│          │
│    │        │        │      │      │家卻未果，其始知受騙而報警。                │          │
│    │        │        │      │      │                                            │          │
│    │96年8月 │        │      │戌○○│該詐騙集團之成員於取得上開金融帳戶資料後，即│    6800│
│    │12日21時│        │      │      │施用詐術在奇摩拍賣網站上張貼虛偽詐騙販售    │    6800│
│    │16 分許 │        │      │      │Nokia手機之訊息，致戌○○上網瀏覽時陷於錯誤 │   29998│
│    │        │        │      │      │，而於96年8月12日標得上開物品，並於同日21 │   29998│
│    │        │        │      │      │時46分許，依指示利用ATM匯款6800元至所指定之 │   29998│
│    │        │        │      │      │上開陳小慧所有之帳戶內；嗣對方多次以0000-000│  ────│
│    │        │        │      │      │447號電話與其聯繫，致戌○○誤信可獲退款，而 │  103594元│
│    │        │        │      │      │陸續分別於96年8月16日17時23分許、96年8月│          │
│    │        │        │      │      │16日17時26分許、96年8月16日17時40分許、 │          │
│    │        │        │      │      │96年8月17日零時9分許，依指示於ATM操作，而分 │          │
│    │        │        │      │      │次轉帳6800元、29998元、29998元、29998元至指 │          │
│    │        │        │      │      │定之中華郵政公司郵局帳號000-0000000000000000│          │
│    │        │        │      │      │帳戶內，卻仍不見退款，末對方甚至要求戌○○須│          │
│    │        │        │      │      │先繳交保證金方得取回退款，至此始知受騙而報警│          │
│    │        │        │      │      │。                                          │          │
│    │        │        │      │      │                                            │          │
│    │96年8月 │        │      │庚○○│該詐騙集團之成員，另施用詐術在奇摩拍賣網站上│5149元    │
│    │12日    │        │      │      │張貼虛偽詐騙販售G-Plus GP800鏡面滑蓋美型手機│          │
│    │        │        │      │      │之訊息，致庚○○上網瀏覽時陷於錯誤，於96年8 │          │
│    │        │        │      │      │月12日標得上開商品後，並於翌（13）日以中華郵│          │
│    │        │        │      │      │政ATM，依指示轉帳5149 元至陳小慧所有之上開臺│          │
│    │        │        │      │      │北富邦銀行帳戶內，嗣對方復來電要求繼續轉帳，│          │
│    │        │        │      │      │始知受騙而報警。                            │          │
├──┼────┼────┼───┼───┼──────────────────────┼─────┤
│  │        │臺中市  │黃○○│      │寅○能預見將他人所申辦之電話門號交付予不詳身│          │
│    │        │復興路與│寅○  │      │分之成年人使用，足供他人作為對外詐騙財物之聯│          │
│    │        │五權南路│      │      │絡工具，仍基於幫助他人詐欺取財之不確定故意，│          │
│    │        │口處之中│      │      │在網路上刊登販賣王八電話卡的訊息，收購門號  │          │
│    │        │油加油站│      │      │0000000000、0000000000、0000000000、0000000 │          │
│    │        │        │      │      │950、0000000000、0000000000等之電話門號SIM  │          │
│    │        │        │      │      │卡，復以每張約新臺幣2300元至2500元之代價，在│          │
│    │        │        │      │      │臺中市○○路與五權南路口處之中油加油站，出賣│          │
│    │        │        │      │      │予黃○○，而黃○○在取得上開5張電話卡後，即 │          │
│    │        │        │      │      │轉交詐騙集團用以詐騙他人財物之用。          │          │
│    │        │        │      │      │                                            │          │
│    │        │        │      │      │                                            │          │
│    │96年7月 │高雄市  │      │戊○○│嗣該詐騙集團之成員於取得上開電話卡後，即施用│5000元    │
│    │16日17時│三民區  │      │      │詐術在奇摩拍賣網站上張貼虛偽詐騙販售三星牌  │          │
│    │9分許   │大昌一路│      │      │X888 手機之訊息，致戊○○上網瀏覽時陷於錯誤 │          │
│    │        │302巷   │      │      │，而於96年7月16日2時24分許標得上開物品，並於│          │
│    │        │24號3樓 │      │      │同日17時9分許至台新銀行ATM，依指示匯款5000元│          │
│    │        │（被害人│      │      │至所指定之上海商業銀行帳號00000000000000帳戶│          │
│    │        │上網處）│      │      │內，詎事後未接獲得標商品，戊○○遂以賣家所留│          │
│    │        │        │      │      │之上開由黃○○提供之0000-000000號電話及另一 │          │
│    │        │        │      │      │支0000-000000號電話聯繫賣家卻未果，其始知受 │          │
│    │        │        │      │      │騙而報警。                                  │          │
│    │        │        │      │      │                                            │          │
│    │        │        │      │      │                                            │          │
│    │96年7月8│嘉義市  │      │酉○○│該詐騙集團之成員於取得上開電話卡後，另又施用│   4000 │
│    │日至17日│仁愛路  │      │      │詐術在露天拍賣網站上張貼虛偽詐騙販售NDSL掌上│   8746 │
│    │        │240巷3號│      │      │型遊戲機之訊息，致酉○○於自宅上網瀏覽時陷於│  29999 │
│    │        │10樓之3 │      │      │錯誤，而於96年7月8日標得上開物品，並於同日│  29999 │
│    │        │（被害人│      │      │12 時22分許至台新銀行ATM，依指示匯款4000元至│  29999 │
│    │        │酉○○自│      │      │所指定之玉山銀行新莊分行帳號000-000000000000│  30000 │
│    │        │宅）    │      │      │9帳戶內，嗣詐騙集團之成員多次以上開黃○○所 │  99983 │
│    │        │        │      │      │提供之行動電話（0000-000000號、0000-000000號│  ────│
│    │        │        │      │      │、0000-000000號）及0000-000000號電話與其聯繫│ 232,726元│
│    │        │        │      │      │，致酉○○誤信可獲退款，而陸續分別於96年7 │          │
│    │        │        │      │      │月11日13時47分、96年7月11日14時59分、96 │          │
│    │        │        │      │      │年7 月12日依指示於ATM操作，而分次轉帳8746元 │          │
│    │        │        │      │      │、29999元、29999元至指定之彰化商銀南新莊分行│          │
│    │        │        │      │      │帳號000-00000000000000帳戶內，及於96年7月 │          │
│    │        │        │      │      │13 日、96年7月14日復依指示於ATM操作，而分 │          │
│    │        │        │      │      │次轉帳29999元、30000元至指定之上海商銀儲蓄銀│          │
│    │        │        │      │      │行新莊分行帳號0000000000000000000帳戶內，卻 │          │
│    │        │        │      │      │仍不見退款，末詐騙集團之成員以酉○○因未使用│          │
│    │        │        │      │      │約定轉帳之方式致無法退款而騙取其設定之語音密│          │
│    │        │        │      │      │碼，終致酉○○帳戶內所餘之10萬元，於96年7 │          │
│    │        │        │      │      │月17 日均被轉出（扣除手續費17元，為99983元）│          │
│    │        │        │      │      │至上海商銀儲蓄銀行新莊分行帳號00000000000000│          │
│    │        │        │      │      │7109 2帳戶內，至此共損失23萬多元，其始知受騙│          │
│    │        │        │      │      │而報警。                                    │          │
│    │        │        │      │      │                                            │          │
│    │96年7月8│桃園縣  │      │午○○│該詐騙集團之成員另施用詐術在露天拍賣網站上張│5320元    │
│    │日20時20│龜山鄉  │      │      │貼虛偽詐騙販售LG KE970手機之訊息，致午○○於│          │
│    │分許    │龍校街  │      │      │自宅上網瀏覽時陷於錯誤，而於96年7月8日20 時 │          │
│    │        │121巷4弄│      │      │20分許標得上開物品，並於翌（9）日10時6分許至│          │
│    │        │19號    │      │      │臺北縣新莊市○○路665號新光銀行丹鳳分行之ATM│          │
│    │        │（被害人│      │      │，依指示匯款5320元至所指定之玉山銀行新莊分行│          │
│    │        │午○○自│      │      │帳號000-000000000000帳戶內，詎事後未接獲得標│          │
│    │        │宅）    │      │      │商品，午○○遂以賣家所留之上開0000-000000號 │          │
│    │        │        │      │      │電話聯繫賣家卻未果，其始知受騙而報警。      │          │
│    │        │        │      │      │                                            │          │
│    │96年5月 │（被害人│      │申○○│該詐騙集團之成員，另施用詐術在露天拍賣網站上│    5000│
│    │20日    │ 自宅） │      │      │張貼虛偽詐騙販售Sony Eri csson K810i手機之訊│    4278│
│    │        │        │      │      │息，致申○○於96年5月20日在自宅上網瀏覽時陷 │   10198│
│    │        │        │      │      │於錯誤，經與賣家私下聯絡達成交易後，即於當│  ────│
│    │        │        │      │      │日18時1分許至臺中市南屯區○○○路與文心路口 │   19476元│
│    │        │        │      │      │處之中國信託ATM，依指示轉帳新臺幣（下同）   │          │
│    │        │        │      │      │5000元至所指定之復華銀行新竹分行帳號000-0000│          │
│    │        │        │      │      │000000000帳戶內，嗣對方連續以上開黃○○提供 │          │
│    │        │        │      │      │之0000-000000號、0000-000000號電話及另一支  │          │
│    │        │        │      │      │0000-000000號電話告知轉帳失敗，申○○再分別 │          │
│    │        │        │      │      │於96年5月22日22時50分許，至臺中縣烏日鄉中 │          │
│    │        │        │      │      │山路2段與中華路口處之臺中企銀ATM，依指示轉帳│          │
│    │        │        │      │      │4278 元至所指定之第一銀行大里分行帳號007-412│          │
│    │        │        │      │      │00000 000帳戶內；於96年5月23日1時21分許， │          │
│    │        │        │      │      │至臺中市○○區○○路與臺中港路口處之中國信託│          │
│    │        │        │      │      │ATM，依指示轉帳10198元至所指定之上開第一銀行│          │
│    │        │        │      │      │大里分行帳戶內，詎事後未接獲得標商品，始知受│          │
│    │        │        │      │      │騙而報警。                                  │          │
├──┼────┼────┼───┼───┼──────────────────────┼─────┤
│  │96年4月2│高雄市  │黃○○│壬○○│壬○○自95年12月28日起，接獲1名女子通知其抽 │2萬元     │
│    │日      │苓雅區  │      │      │中之按摩浴缸可折算為現金新臺幣（下同）67 萬5│          │
│    │        │和平一路│      │      │千元，唯須先匯入稅金方得提領獎金；壬○○遂多│          │
│    │        │116號   │      │      │次依指示轉帳至所指定之帳戶內；其中於96年4 月│          │
│    │        │（被害人│      │      │2日，在高雄市苓雅區○○○路116號（高師大郵局│          │
│    │        │匯款地）│      │      │）匯款2萬元至李健榮所有之臺灣銀行三多分行帳 │          │
│    │        │        │      │      │號000000000000帳戶，再由詐欺團成員聯絡黃○○│          │
│    │        │        │      │      │前往負責領款。嗣復要求其再匯款10萬元時，翁秀│          │
│    │        │        │      │      │鳳驚覺有異始知受騙而報警。                  │          │
├──┼────┼────┼───┼───┼──────────────────────┼─────┤
│  │        │        │黃○○│辛○○│辛○○自93年10月20日起至96年4月10日，陸續接 │不詳      │
│    │        │        │      │      │獲多名男子通知中獎，唯須先匯入稅金方得提領獎│          │
│    │        │        │      │      │金，其遂多次依對方指示轉帳至所指定之帳戶內；│          │
│    │        │        │      │      │其中一筆受款帳戶為高美惠所有之中華商業銀行帳│          │
│    │        │        │      │      │號000-00000000000000帳戶，並由黃○○受詐欺集│          │
│    │        │        │      │      │團指示負責領款，期間辛○○再被對方騙取金融存│          │
│    │        │        │      │      │摺一本以為詐騙他人之用，嗣辛○○因此經臺灣臺│          │
│    │        │        │      │      │北地方法院檢察署傳喚後始知受騙而報警。      │          │
├──┼────┼────┼───┼───┼──────────────────────┼─────┤
│  │96年8月 │桃園縣  │黃○○│丁○○│詐騙集團之成員施用詐術在奇摩拍賣網站上張貼虛│    8300元│
│    │29日    │八德市  │      │      │偽詐騙販售相機之訊息，致丁○○於自宅上網瀏覽│   26998元│
│    │        │大興路  │      │      │時陷於錯誤，而於96年8月29日標得上開物品，旋 │  ────┤
│    │        │543巷   │      │      │於當日17時40分許，依指示利用中華郵政ATM轉帳 │   35298元│
│    │        │11號    │      │      │新臺幣（下同）8300元至指定之中華郵政公司三重│          │
│    │        │（被害人│      │      │中山路郵局帳號000-0000000-0000000帳戶內，嗣 │          │
│    │        │  自宅）│      │      │對方以0000-000000、0000-000000電話告知轉帳失│          │
│    │        │        │      │      │敗，丁○○再於翌（30）日某時許，依指示利用  │          │
│    │        │        │      │      │ATM轉帳26998元至所指定之臺灣企銀竹東分行帳號│          │
│    │        │        │      │      │000-00000000000帳戶內，並由詐欺集團以0961-29│          │
│    │        │        │      │      │5536號電話傳送簡訊，通知黃○○領款。詎丁○○│          │
│    │        │        │      │      │事後未接獲得標商品，始知受騙而報警。        │          │
├──┼────┼────┼───┼───┼──────────────────────┼─────┤
│  │96年6月 │高雄市  │黃○○│Ｂ○○│詐騙集團之成員施用詐術在奇摩拍賣網站上張貼虛│6220元    │
│    │13日14時│前金區  │      │      │偽詐騙販售手機之訊息，致Ｂ○○於上網瀏覽時陷│          │
│    │28分許  │七賢二路│      │      │於錯誤，而於標得上開物品後之96年6月13日14時 │          │
│    │        │189號   │      │      │28分許，至高雄市前金區○○○路189號之華南銀 │          │
│    │        │（被害人│      │      │行ATM，依指示轉帳新臺幣（下同）6220元至指定 │          │
│    │        │匯款地）│      │      │之中華郵政公司嘉義郵局901支局帳號000-0000000│          │
│    │        │        │      │      │0000000帳戶內，並由詐欺集團以0000-000000號電│          │
│    │        │        │      │      │話傳送簡訊，通知黃○○領款。嗣於翌（14）日對│          │
│    │        │        │      │      │方以0000-000000、0000-000000電話告知該轉帳之│          │
│    │        │        │      │      │帳戶遭凍結，要求其再次轉帳，Ｂ○○始驚覺受騙│          │
│    │        │        │      │      │而報警。                                    │          │
├──┼────┼────┼───┼───┼──────────────────────┼─────┤
│  │96年6月 │臺北縣  │黃○○│己○○│詐騙集團之成員施用詐術在奇摩拍賣網站上張貼虛│6950元    │
│    │24日21時│深坑鄉  │      │      │偽詐騙販售酷睿E4300電腦主機之訊息，致己○○ │          │
│    │許      │北深路  │      │      │於自宅上網瀏覽時陷於錯誤，而於標得上開物品後│          │
│    │        │2段68號 │      │      │之96年6月24日21時許，利用網路郵局，依指示轉 │          │
│    │        │（被害人│      │      │帳新臺幣（下同）6950元至指定之中華郵政公司帳│          │
│    │        │  自宅）│      │      │號000-00000000000000帳戶內，並由詐欺集團以09│          │
│    │        │        │      │      │00-000000號電話傳送簡訊，通知黃○○領款。嗣 │          │
│    │        │        │      │      │己○○以對方所留0000-000000號、0000-000000號│          │
│    │        │        │      │      │、0000-000000號電話與賣家聯絡未果，始知受騙 │          │
│    │        │        │      │      │而報警。                                    │          │
├──┼────┼────┼───┼───┼──────────────────────┼─────┤
│  │96年8月 │        │黃○○│Ａ○○│Ａ○○曾於96年8月30日前上網購物而未獲得商品 │   29998│
│    │30日15時│        │      │      │，而於96年8月30日15時30分許，接獲一名自稱賣 │   30000│
│    │30分許後│        │      │      │家之人以00-00000000號及0000-000000號電話通知│  100000│
│    │        │        │      │      │其退款，致Ａ○○誤信可獲退款，而依指示於ATM │  ────┤
│    │        │        │      │      │操作，而分別轉帳29998元、30000元至指定之│  159998元│
│    │        │        │      │      │臺灣中小企銀竹東分行帳號000-00000000000帳戶 │          │
│    │        │        │      │      │內，及前往郵局，臨櫃匯款10萬元至指定之中華│          │
│    │        │        │      │      │郵政公司新竹峨嵋郵局帳號000-0000000-0000000 │          │
│    │        │        │      │      │帳戶內，再由詐欺集團以0000-000000號電話傳送 │          │
│    │        │        │      │      │簡訊，通知黃○○領款。嗣Ａ○○發覺未退款，始│          │
│    │        │        │      │      │知受騙而報警。                              │          │
│    │        │        │      │      │。                                          │          │
├──┼────┼────┼───┼───┼──────────────────────┼─────┤
│  │96年9月 │臺中市  │丑○○│地○○│丑○○於前揭時間、地點，乘地○○急迫用錢俾渡│          │
│    │16日    │中華路  │      │      │難關之際，起牟取不法重利之犯意，約定以10天為│          │
│    │        │1段12號 │      │      │1期，每新臺幣（下同）1萬元收取利息1000元（月│          │
│    │        │16之19  │      │      │利息為30%，年利息為360%），貸6萬元予地○○，│          │
│    │        │        │      │      │而取得與原本顯不相當之重利，丑○○並要求蔡易│          │
│    │        │        │      │      │儒提供身分證正本，並簽立面額6萬元之本票供以 │          │
│    │        │        │      │      │擔保。                                      │          │
├──┼────┼────┼───┼───┼──────────────────────┼─────┤
│  │96年11月│臺中市  │丑○○│乙○○│丑○○於前揭時間、地點，乘乙○○急迫用錢俾渡│          │
│    │4日     │中華路  │      │      │難關之際，起牟取不法重利之犯意，約定以10天為│          │
│    │        │1段12號 │      │      │1期，每新臺幣（下同）1萬元收取利息1000元（月│          │
│    │        │16之19  │      │      │利息為30%，年利息為360%），貸1萬元予乙○○，│          │
│    │        │        │      │      │而取得與原本顯不相當之重利，丑○○並要求江伊│          │
│    │        │        │      │      │婷提供健保卡正本，並簽立面額1萬元之本票供以 │          │
│    │        │        │      │      │擔保。                                      │          │
├──┼────┼────┼───┼───┼──────────────────────┼─────┤
│  │96年5月 │臺中市  │黃○○│宇○○│丑○○因綽號「老爹」之宇○○積欠毒品錢未還，│          │
│    │間某日  │自由路與│丑○○│      │便夥同Ｃ○○、Ｈ○○及黃○○等人，於前揭時間│          │
│    │23時許  │民族路口│Ｃ○○│      │至宇○○位於自由路與民族路口附近之租屋處，其│          │
│    │        │附近    │Ｈ○○│      │等4人基於恐嚇危害安全之犯意聯絡，齊將宇○○ │          │
│    │        │        │      │      │圍住，復由Ｃ○○向宇○○恫稱：「你老爹在市內│          │
│    │        │        │      │      │沒人敢動你就對了喔？」等語，並持球棒擊打蔡昌│          │
│    │        │        │      │      │翰（傷害部分未據告訴），令宇○○心生畏懼，致│          │
│    │        │        │      │      │生危害於安全。                              │          │
└──┴────┴────┴───┴───┴──────────────────────┴─────┘
附表(二)：被告黃○○所犯罪名
┌──┬────┬───────────────────┬────────┐
│編號│犯罪行為│            罪         名             │    宣告刑      │
├──┼────┼───────────────────┼────────┤
│一  │如附表(一)│幫助意圖為自己不法之所有，以詐術使人將│有期徒刑參月，  │
│    │編號  │本人之物交付                          │減為有期徒刑壹月│
│    │        │                                      │又拾伍日        │
├──┼────┼───────────────────┼────────┤
│二  │如附表(一)│幫助意圖為自己不法之所有，以詐術使人將│有期徒刑參月    │
│    │編號  │本人之物交付                          │                │
├──┼────┼───────────────────┼────────┤
│三  │如附表(一)│幫助意圖為自己不法之所有，以詐術使人將│有期徒刑參月    │
│    │編號  │本人之物交付                          │                │
├──┼────┼───────────────────┼────────┤
│四  │如附表(一)│幫助意圖為自己不法之所有，以詐術使人將│有期徒刑參月    │
│    │編號  │本人之物交付                          │                │
├──┼────┼───────────────────┼────────┤
│五  │如附表(一)│幫助意圖為自己不法之所有，以詐術使人將│有期徒刑參月    │
│    │編號  │本人之物交付                          │                │
├──┼────┼───────────────────┼────────┤
│六  │如附表(一)│幫助意圖為自己不法之所有，以詐術使人將│有期徒刑參月    │
│    │編號  │本人之物交付                          │                │
├──┼────┼───────────────────┼────────┤
│七  │如附表(一)│共同意圖為自己不法之所有，以詐術使人將│有期徒刑陸月    │
│    │編號  │本人之物交付                          │                │
├──┼────┼───────────────────┼────────┤
│八  │如附表(一)│共同意圖為自己不法之所有，以詐術使人將│有期徒刑陸月    │
│    │編號  │本人之物交付                          │                │
├──┼────┼───────────────────┼────────┤
│九  │如附表(一)│共同意圖為自己不法之所有，以詐術使人將│有期徒刑陸月    │
│    │編號  │本人之物交付                          │                │
├──┼────┼───────────────────┼────────┤
│十  │如附表(一)│共同意圖為自己不法之所有，以詐術使人將│有期徒刑陸月    │
│    │編號  │本人之物交付                          │                │
├──┼────┼───────────────────┼────────┤
│十一  │如附表(一)│共同意圖為自己不法之所有，以詐術使人將│有期徒刑陸月    │
│    │編號  │本人之物交付                          │                │
├──┼────┼───────────────────┼────────┤
│十二  │如附表(一)│共同意圖為自己不法之所有，以詐術使人將│有期徒刑陸月    │
│    │編號  │本人之物交付                          │                │
├──┼────┼───────────────────┼────────┤
│十三  │如附表(一)│共同以加害生命、身體之事，恐嚇他人致生│拘役參拾日，如易│
│    │編號  │危害於安全                            │科罰金，以新臺幣│
│    │        │                                      │壹仟元折算壹日  │
└──┴────┴───────────────────┴────────┘
附表(三)：被告Ｇ○○所犯罪名
┌──┬────┬───────────────────┬────────┐
│編號│犯罪行為│            罪         名             │    宣告刑      │
├──┼────┼───────────────────┼────────┤
│一  │如附表(一)│幫助意圖為自己不法之所有，以詐術使人將│有期徒刑參月，如│
│    │編號  │本人之物交付                          │易科罰金，以新臺│
│    │        │                                      │幣壹仟元折算壹日│
│    │        │                                      │；減為有期徒刑壹│
│    │        │                                      │月又拾伍日，如易│
│    │        │                                      │科罰金，以新臺幣│
│    │        │                                      │壹仟元折算壹日  │
├──┼────┼───────────────────┼────────┤
│二  │如附表(一)│幫助意圖為自己不法之所有，以詐術使人將│有期徒刑參月，如│
│    │編號  │本人之物交付                          │易科罰金，以新臺│
│    │        │                                      │幣壹仟元折算壹日│
└──┴────┴───────────────────┴────────┘
附表(四)：被告丑○○所犯罪名
┌──┬────┬───────────────────┬────────┐
│編號│犯罪行為│            罪         名             │    宣告刑      │
├──┼────┼───────────────────┼────────┤
│一  │如附表(一)│幫助意圖為自己不法之所有，以詐術使人將│有期徒刑貳月，如│
│    │編號  │本人之物交付                          │易科罰金，以新臺│
│    │        │                                      │幣壹仟元折算壹日│
├──┼────┼───────────────────┼────────┤
│二  │如附表(一)│幫助意圖為自己不法之所有，以詐術使人將│有期徒刑貳月，如│
│    │編號  │本人之物交付                          │易科罰金，以新臺│
│    │        │                                      │幣壹仟元折算壹日│
├──┼────┼───────────────────┼────────┤
│三  │如附表(一)│幫助意圖為自己不法之所有，以詐術使人將│有期徒刑貳月，如│
│    │編號  │本人之物交付                          │易科罰金，以新臺│
│    │        │                                      │幣壹仟元折算壹日│
├──┼────┼───────────────────┼────────┤
│四  │如附表(一)│幫助意圖為自己不法之所有，以詐術使人將│有期徒刑貳月，如│
│    │編號  │本人之物交付                          │易科罰金，以新臺│
│    │        │                                      │幣壹仟元折算壹日│
├──┼────┼───────────────────┼────────┤
│五  │如附表(一)│乘他人急迫貸以金錢，而取得與原本顯不相│拘役參拾日，如易│
│    │編號  │當之重利                              │科罰金，以新臺幣│
│    │        │                                      │壹仟元折算壹日  │
├──┼────┼───────────────────┼────────┤
│六  │如附表(一)│乘他人急迫貸以金錢，而取得與原本顯不相│拘役參拾日，如易│
│    │編號  │當之重利                              │科罰金，以新臺幣│
│    │        │                                      │壹仟元折算壹日  │
├──┼────┼───────────────────┼────────┤
│七  │如附表(一)│共同以加害生命、身體之事，恐嚇他人致生│拘役伍拾日，如易│
│    │編號  │危害於安全                            │科罰金，以新臺幣│
│    │        │                                      │壹仟元折算壹日  │
└──┴────┴───────────────────┴────────┘
附表(五)：被告地○○所犯罪名
┌──┬────┬───────────────────┬────────┐
│編號│犯罪行為│            罪         名             │    宣告刑      │
├──┼────┼───────────────────┼────────┤
│一  │如附表(一)│幫助意圖為自己不法之所有，以詐術使人將│有期徒刑貳月，如│
│    │編號  │本人之物交付                          │易科罰金，以新臺│
│    │        │                                      │幣壹仟元折算壹日│
├──┼────┼───────────────────┼────────┤
│二  │如附表(一)│幫助意圖為自己不法之所有，以詐術使人將│有期徒刑貳月，如│
│    │編號  │本人之物交付                          │易科罰金，以新臺│
│    │        │                                      │幣壹仟元折算壹日│
├──┼────┼───────────────────┼────────┤
│三  │如附表(一)│幫助意圖為自己不法之所有，以詐術使人將│有期徒刑貳月，如│
│    │編號  │本人之物交付                          │易科罰金，以新臺│
│    │        │                                      │幣壹仟元折算壹日│
├──┼────┼───────────────────┼────────┤
│四  │如附表(一)│幫助意圖為自己不法之所有，以詐術使人將│有期徒刑貳月，如│
│    │編號  │本人之物交付                          │易科罰金，以新臺│
│    │        │                                      │幣壹仟元折算壹日│
└──┴────┴───────────────────┴────────┘
附表(六)：被告寅○所犯罪名
┌──┬────┬───────────────────┬────────┐
│編號│犯罪行為│            罪         名             │    宣告刑      │
├──┼────┼───────────────────┼────────┤
│一  │如附表(一)│幫助意圖為自己不法之所有，以詐術使人將│有期徒刑參月，如│
│    │編號  │本人之物交付                          │易科罰金，以新臺│
│    │        │                                      │幣壹仟元折算壹日│
└──┴────┴───────────────────┴────────┘
附表(七)：被告Ｃ○○所犯罪名
┌──┬────┬───────────────────┬────────┐
│編號│犯罪行為│            罪         名             │    宣告刑      │
├──┼────┼───────────────────┼────────┤
│一  │如附表(一)│共同以加害生命、身體之事，恐嚇他人致生│拘役伍拾日，如易│
│    │編號  │危害於安全                            │科罰金，以新臺幣│
│    │        │                                      │壹仟元折算壹日  │
└──┴────┴───────────────────┴────────┘
附表(八)：被告Ｈ○○所犯罪名
┌──┬────┬───────────────────┬────────┐
│編號│犯罪行為│            罪         名             │    宣告刑      │
├──┼────┼───────────────────┼────────┤
│一  │如附表(一)│共同以加害生命、身體之事，恐嚇他人致生│拘役參拾日，如易│
│    │編號  │危害於安全                            │科罰金，以新臺幣│
│    │        │                                      │壹仟元折算壹日  │
└──┴────┴───────────────────┴────────┘
附錄論罪科刑法條：
中華民國刑法第305條
以加害生命、身體、自由、名譽、財產之事，恐嚇他人致生危害
於安全者，處2年以下有期徒刑、拘役或3百元以下罰金。
中華民國刑法第339條
意圖為自己或第三人不法之所有，以詐術使人將本人或第三人之
物交付者，處5年以下有期徒刑、拘役或科或併科1千元以下罰金
。
以前項方法得財產上不法之利益或使第三人得之者，亦同。
前二項之未遂犯罰之。
中華民國刑法第344條
乘他人急迫、輕率或無經驗貸以金錢或其他物品，而取得與原本
顯不相當之重利者，處1年以下有期徒刑、拘役或科或併科1千元
以下罰金。


司法院資訊處製作；財團法人民間司法改革基金會備份。
